ko: 차량/부품 > 차량 부품/부대용품 > 차량 정비/관리/장식 > 차량 청소용품: 세차솔; 세차 세제; 차량 카펫/실내 세척제; 자동차 연료 분사 장치 청소 키트; 차창 세정제; 차량 왁스/광택제/보호제
el: Οχήματα & ανταλλακτικά > Ανταλλακτικά & αξεσουάρ οχημάτων > Συντήρηση, φροντίδα & διακόσμηση μηχανοκίνητων οχημάτων > Καθαρισμός οχημάτων: Βούρτσες πλυσίματος αυτοκινήτου; Λύσεις πλύσης αυτοκινήτου; Καθαριστικά ταπήτων και υφασμάτων οχημάτων; Κιτ καθαρισμού εγχυτήρων καυσίμου οχημάτων; Καθαριστικά τζαμιών οχημάτων; Κεριά, γυαλιστικά και προστατευτικά οχημάτων
ja: 乗り物・パーツ > 乗り物用パーツ・関連用品 > 乗り物用品 > 洗車用品: 洗車ブラシ; 洗車用洗剤; 乗り物用シート・マットクリーナー; フューエルインジェクションクリーニングキット; 乗り物用ガラスクリーナー; 乗り物用ワックス・コーティング剤
it: Veicoli e parti > Componenti e accessori per auto > Cura, manutenzione e decorazione dei veicoli > Pulizia del veicolo: Spazzole lavaggio auto; Soluzioni lavaggio auto; Detergenti per tappetini e fodere per veicoli; Kit di pulizia per l'iniezione di carburante dei veicoli; Detergenti vetri veicoli; Cere, lucidanti e protettivi veicoli
ro-RO: Vehicule și piese > Piese și accesorii pentru vehicule > Întreținerea, îngrijirea și decorarea vehiculelor > Curățarea vehiculelor: Perii pentru spălătorii auto; Soluții pentru spălătorii auto; Soluții de curățat covoare și tapițerie pentru autovehicule; Truse de curățare injecție combustibil pentru vehicule; Produse de curățat pentru sticlă vehicule; Ceară, lacuri și produse e protecție pentru vehicule
sl-SI: Vozila in deli > Deli in dodatki za vozila > Vzdrževanje, nega in okrasitev vozil > Čiščenje vozil: Krtače za pranje avtomobilov; Sredstva za pranje avtomobilov; Čistila za preproge in sedeže vozil; Kompleti za čiščenje vbrizgalnih šob goriva v vozilu; Čistila za avtomobilska stekla; Voski, loščila in zaščitna sredstva za vozila
th: รถยนต์และชิ้นส่วน > ชิ้นส่วนและอุปกรณ์สำหรับยานยนต์ > การบำรุงรักษา การดูแล และการตกแต่งรถ > การทำความสะอาดรถยนต์: แปรงล้างรถ; ผลิตภัณฑ์ล้างรถ; ที่ทำความสะอาดพรมและเบาะรถยนต์; ชุดทำความสะอาดระบบฉีดเชื้อเพลิงของรถยนต์; อุปกรณ์ทำความสะอาดกระจกรถยนต์; แวกซ์ โพลิช และสารเคลือบป้องกันสนิมรถยนต์
zh-TW: 車輛與零配件 > 車輛零件/配件 > 車輛保養與裝飾 > 車輛清潔: 洗車刷; 汽車美容; 汽車內裝清潔劑; 汽機車燃料噴射裝置清潔套組; 車輛玻璃清潔劑; 汽車打蠟鍍膜劑
pt-PT: Veículos e peças > Acessórios e peças para veículos > Decoração, cuidado e manutenção de veículos > Limpeza de veículos: Escovas de lavagem de automóveis; Soluções de lavagem de automóveis; Produtos de limpeza para alcatifas e estofos de automóveis; Kits de limpeza do sistema de injeção de combustível de automóveis; Produtos de limpeza para vidros de automóveis; Produtos de polimento, protetores e ceras para automóveis
bg-BG: Превозни средства и части > Автомобилни части и аксесоари > Поддръжка, грижа и декорация на превозни средства > Почистване на превозни средства: Четки за миене на автомобили; Средства за миене на автомобили; Препарати за почистване на килими и тапицерии на автомобили; Комплекти за почистване на горивни инжектори на превозни средства; Препарати за почистване на автомобилни стъкла; Вакси, препарати за полиране и защита
fr: Véhicules et accessoires > Pièces détachées pour véhicules > Entretien et décoration de véhicules > Nettoyage de véhicules: Brosses de lavage pour automobiles; Solutions de lavage pour automobiles; Nettoyants pour housses et tapis de sol de véhicules; Kits de nettoyage des circuits d'injection de carburant; Liquides lave-glaces; Lustrants et cire pour carrosserie
de: Fahrzeuge & Teile > Fahrzeugersatzteile & -zubehör > Kfz-Wartung & -Pflege > Fahrzeugreinigung: Autowaschbürsten; Autowaschmittel; Kfz-Teppich- & Polsterreiniger; Einspritzanlagenreinigungs-Sets; Fahrzeug-Glasreiniger; Wachse, Polituren & Schutzmittel für Fahrzeuge
lt-LT: Transporto priemonės ir dalys > Transporto priemonių dalys ir priedai > Transporto priemonių priežiūra ir apdaila > Transporto priemonių valymas: Automobilių plovimo šepečiai; Automobilių plovimo skysčiai; Transporto priemonių kilimų ir apmušalų valikliai; Transporto priemonių degalų įpurškimo sistemų valymo rinkiniai; Automobilių stiklų valikliai; Transporto priemonių vaškai, poliravimo priemonės ir apsaugos priemonės
sk-SK: Diely pre vozidlá > Diely a príslušenstvo pre vozidlá > Údržba, starostlivosť a dekorácia vozidiel > Čistenie vozidiel: Kefy na umývanie áut; Prípravky na umývanie áut; Čistiace prostriedky na koberčeky a čalúnenie vozidiel; Čistiace súpravy na vstrekovanie paliva vo vozidlách; Čistiace prostriedky na sklo vo vozidlách; Vosky, leštidlá a ochranné prostriedky na vozidlá
nb: Kjøretøy og deler > Deler og tilbehør til kjøretøy > Kjøretøyvedlikehold, -pleie og -dekor > Rengjøring av kjøretøy: Bilvaskebørster; Bilvaskemidler; Rengjøring av kjøretøytepper og -stoffer; Rengjøringssett for bensininnsprøytningssystemer; Glassrens for kjøretøy; Kjøretøyvoks, -poleringsmiddel og beskyttelsesmiddel
pl: Pojazdy i części > Akcesoria i części do pojazdów > Konserwacja, pielęgnacja i ozdabianie pojazdów > Czyszczenie i mycie pojazdów: Szczotki do mycia samochodów; Szampony samochodowe; Środki do czyszczenia tapicerki samochodowej; Zestawy do czyszczenia wlewu paliwa; Środki do czyszczenia szyb; Woski, politury i ochrona lakieru
fi: Ajoneuvot ja osat > Ajoneuvojen osat ja tarvikkeet > Ajoneuvon huolto, hoito ja sisustus > Ajoneuvon puhdistus: Autonpesuharjat; Autonpesuaineet; Moottoriajoneuvojen mattojen ja verhoilun puhdistusaineet; Auton polttoaineen suihkutuksen puhdistussetit; Ajoneuvon ikkunanpesuaineet; Ajoneuvon vahat, kiillotusaineet ja suoja-aineet
hu: Járművek és alkatrészek > Járműalkatrészek és -kiegészítők > Járműkarbantartás, -gondozás és -dekoráció > Járműtisztítás: Autómosó kefék; Autómosó oldatok; Járműszőnyeg- és kárpittisztítók; Járműüzemanyag-befecskendező tisztítókészletek; Járműüveg-tisztítók; Járműviaszok, fényezők és védőszerek
da: Køretøjer og dele > Dele og tilbehør til køretøjer > Pleje og udsmykning af motorkøretøjer > Rengøring af køretøjer: Børster til bilvask; Opløsningsmidler til bilvask; Tæppe- og polstringsrens til motorkøretøjer; Rensesæt til indsprøjtning på køretøjer; Glasrens til køretøjer; Voks, politurer og beskyttelsesmidler til køretøjer
vi: Xe và phụ tùng > Bộ phận và phụ kiện xe cộ > Bảo dưỡng, chăm sóc và trang trí xe > Rửa xe: Cọ rửa xe; Dung dịch rửa ô tô; Chất làm sạch thảm và vải bọc trong xe; Thiết bị làm sạch hệ thống phun nhiên liệu của xe; Nước lau kính xe; Sáp, xi và chất bảo vệ xe
zh-CN: 交通工具/汽车/飞机/船舶 > 交通工具零件/配件 > 交通工具护理 > 汽车清洁: 汽车清洗刷; 汽车清洗液; 汽车地毯/内饰清洁剂; 汽车燃油喷射清洁套装; 汽车玻璃清洗剂; 车蜡、抛光剂与防护剂
hr-HR: Vozila i dijelovi vozila > Dijelovi i oprema za vozila > Održavanje, njega i uređenje vozila > Čišćenje vozila: Četke za pranje automobila; Otopine za pranje automobila; Sredstva za čišćenje tepiha i presvlaka vozila; Kompleti za čišćenje sustava ubrizgavanja goriva u vozilo; Sredstva za čišćenje stakala vozila; Voskovi, sredstva za poliranje i sredstva za zaštitu za vozila
es: Vehículos y recambios > Piezas y accesorios para vehículos > Mantenimiento, cuidado y decoración de vehículos > Limpieza de vehículos: Cepillos de limpieza para coches; Soluciones para lavado de coches; Limpiadores para alfombras y tapizado de automóviles; Kits de limpieza de inyectores de combustible para vehículos; Limpiadores para ventanas de automóviles; Protectores, pulidores y ceras para automóviles
ru: Транспортные средства, запчасти и аксессуары > Запчасти и аксессуары для транспортных средств > Обслуживание, уход и декорирование > Мойка и чистка транспортных средств: Щетки для мойки автомобилей; Средства для мойки автомобилей; Чистящие средства для ковриков и обивки; Наборы для очистки систем впрыска топлива; Стеклоочистители для транспортных средств; Воск, полироли и защитные покрытия
tr: Taşıtlar ve Parçalar > Taşıt Parçaları ve Aksesuarlar > Araç Bakımı ve Dekoru > Taşıt Temizliği: Arama Yıkama Fırçaları; Araba Yıkama Sıvıları; Araç Halı ve Döşeme Temizleyicileri; Taşıt Yakıt Enjeksiyon Sistemi Temizleme Kitleri; Taşıt Cam Temizleyicileri; Taşıt Cilaları, Parlatıcıları ve Koruyucuları
nl: Voertuigen en onderdelen > Voertuigonderdelen en -accessoires > Onderhoud en decoratie voor voertuigen > Voertuigreiniging: Reinigingsborstels voor auto's; Schoonmaakmiddelen voor auto's; Tapijt- en bekledingreinigers voor voertuigen; Reinigingssets voor brandstofinjectiesystemen van voertuigen; Reinigingsmiddelen voor autoruiten; Was, poetsmiddel en beschermingsmiddelen voor auto's
cs: Vozidla a náhradní díly > Díly a příslušenství vozidel > Údržba a výzdoba motorových vozidel > Autokosmetika: Mycí kartáče na vozidla; Přípravky na mytí auta; Čističe koberců a čalounění vozidel; Sady na čištění vstřikovačů; Čističe autoskel; Ochranné přípravky, leštidla a vosky na auta
sv: Fordon och delar > Fordonsdelar och tillbehör > Motorfordonsvård > Fordonsrengöring: Biltvättborstar; Biltvättlösningar; Mattrengöring för fordon; Rengöringskit för bränsleinsprutning; Glasrengöring för fordon; Vax, polermedel och skyddsmedel för fordon
en: Vehicles & Parts > Vehicle Parts & Accessories > Vehicle Maintenance, Care & Decor > Vehicle Cleaning: Car Wash Brushes; Car Wash Solutions; Vehicle Carpet & Upholstery Cleaners; Vehicle Fuel Injection Cleaning Kits; Vehicle Glass Cleaners; Vehicle Waxes, Polishes & Protectants
pt-BR: Veículos e peças > Peças e acessórios de veículos > Manutenção, cuidado e decoração para veículos motorizados > Limpeza de veículos: Escovas para limpeza de carro; Soluções para limpeza de carro; Limpadores de carpetes e estofados de veículos; Kits de limpeza da injeção de combustível; Limpadores de vidro de veículos; Ceras, graxas e protetores de veículos